臺灣板橋地方法院交通事件事裁定　　　94年度交聲字第1025號
原處分機關　臺北市交通事件裁決所
異　議　人
即受處分人　甲○○
上列受處分人因違反道路交通管理處罰條例案件，對於臺北市交
通事件裁決所中華民國九十四年六月十七日所為之處分（原處分
案號：北市裁二字第裁二二─Ｃ00000000號），聲明異
議，本院裁定如下：
    主  文
原處分撤銷。
甲○○汽車駕駛人停車時，在禁止臨時停車處所停車，處罰鍰新
臺幣玖佰元。
    理  由
一、按「汽車駕駛人停車時，有左列情形之一者，處新臺幣六百
    元以上一千二百元以下罰鍰：一在禁止臨時停車處所停車者
    。」、「汽車臨時停車時，應依左列規定：三設有禁止臨時
    停車標誌、標線處所不得臨時停車。」，道路交通管理處罰
    條例第五十六條第一項第五款、道路交通安全規則第一百十
    一條第一項第三款亦分別規定甚明。次按「標線依其型態原
    則上分類如左：一(五)紅實線：設於路側，用以禁止臨時停車
    。」、「禁制標線區分如左：一縱向標線(五)禁止臨時停車線
    。」、「禁止臨時停車線，用以指示禁止臨時停車路段‧‧
    ‧。」，道路交通標誌標線號誌設置規則第一百四十九條第
    一項第一款第五目、第一六四條第一第五目、第一百六十九
    條第一項亦有明文足據。
二、本件受處分人即異議人甲○○於民國九十四年四月十二日二
    十時三十分許，將其所有車牌號碼為二Ａ─二○○九號自用
    小客車，停放於臺北縣中和市○○路與橋和路口繪有禁止臨
    時停車線之處，經警員拍攝相片逕行舉發，嗣由原處分機關
    以其違反道路交通管理處罰條例第五十六條第一項第一款之
    規定，且逾指定應到案日期到案，裁處罰鍰新臺幣（下同）
    一千元等情，有臺北縣警察局北縣警交字第Ｃ000000
    00號舉發違反道路交通管理事件通知單通知聯、現場採證
    相片影本四幀及臺北市交通事件裁決所九十四年六月十七日
    北市裁二字第裁二二─Ｃ00000000號舉發違反道路
    交通管理事件裁決書存卷足據。
三、異議人提起本件聲明異議略以：該地平日車流少，早先雖繪
    有紅線，然已斑駁斷續，經主管機關於九十三年底重新繪製
    ，伊當時係停放於舊紅線上，而舉發時為二十時三十分許，
    伊因視線昏暗未能注意斷續紅線，且現該舊紅線亦已取消；
    又舉發地點車流稀少，於該處設置紅線實有違比例原則，故
    本件舉發實有不當云云，提起異議請求撤銷原處分。經查：
    本件依卷附於九十四年四月十二日二十時二十八分許拍攝之
    採證相片四幀所示，異議人上開車輛停放處可清晰辨識確繪
    有紅實線之禁止臨時停車線無誤，是異議人以夜間視線不佳
    無法辨識該標線云云資為辯解，容無可採。又經本院函詢臺
    北縣政府查證結果，上開禁止臨時停車線確屬合法設置之有
    效標線，有該府九十四年十月二十日北府交工字第○九四○
    七三四六五○號函存卷可稽。再者，禁止臨時停車線，係用
    以指示禁止臨時停車路段，為所有駕駛人一體適用，茍無法
    定容許事由，或有救助危難、避免危險及其他客觀上一般之
    人均認按當時情形如依不於該處停車將遭重大不利益等緊急
    情形，並無得排除適用上開禁制規定之餘地。且駕駛人於設
    置禁止臨時停車線之處所停車，其違規之行為即已成立，而
    為對交通行政上法定禁止義務之違背，因此所生之法律效果
    （即行政罰之科處），初不因其標線設置之當否、事後是否
    已撤銷該標線或其停車有無有妨礙他人而受影響。本件異議
    人既於繪有禁止臨時停車線之處停車，其違規之事實甚明，
    所執異議之理由委無可採，自應依法裁處。
四、按違反道路交通管理處罰條例行為之處罰，處罰機關於裁決
    前，應給予違規行為人陳述之機會；而處罰機關對於行為人
    到案陳述不服舉發者，應使用違反道路交通管理事件裁決書
    裁決之，違反道路交通管理事件統一裁罰基準及處理細則第
    四十條、第四十一條第四項分別定有明文。又依違反道路交
    通管理事件統一裁罰基準表之規定，就道路交通管理處罰條
    例所定各項違規事件之處罰，係依受處分人是否於期限內繳
    納或到案聽候裁決，或逾越應到案期限而繳納罰鍰或到案聽
    候裁決或逕行裁決之日數長短，分別定有高低不一之處罰金
    額，其中就於期限內到案聽候裁決之行為人，均規定處以各
    該條所定最低額之罰鍰，其中就違反道路交通管理處罰條例
    第五十六條第一項第一款之部分，違規車輛為小型車者，於
    期限內到案聽候裁決者，其罰鍰為九百元。原處分機關據以
    裁罰，固非無據，然本件原舉發機關指定之到案期限為九十
    四年四月二十八日，此有上開舉發通知單可憑；而異議人於
    九十四年四月十九日即已向原處分機關提出申訴，經原處分
    機關於九十四年四月二十二日以北市裁四字第○九四三四四
    三八八一○號函請原舉發機關查處，此有該函在卷可據。是
    以異議人已於指定期限內到案陳述不服舉發，已無疑義，縱
    原處分機關其後查證結果仍認舉發無誤，此時應即依違反道
    路交通管理事件統一裁罰基準及處理細則第四十一條第四項
    之規定，使用違反道路交通管理事件裁決書裁決之（屬到案
    裁決而非未到案之逕行裁決），並無再次指定到案期限俟行
    為人未依限到案即為逕行裁決之權。本件異議人既已於指定
    到案期限內到案，依前述違反道路交通管理事件統一裁罰基
    準表之規定，自應處法定最低額即九百元之罰鍰。原處分機
    關未察，遽依逕行裁決之方式裁處罰鍰一千元，於法自有未
    合，是以異議人之異議雖無理由，然原處分既有可議，仍應
    由本院撤銷並自為適法裁罰，處以罰鍰九百元，以期適法。
據上論結，應依道路交通案件處理辦法第二十條前段，裁定如主
文。
中　　華　　民　　國　　94　　年　　11　　月　　11　　日
                  交通法庭  法　官  楊  博  欽
以上正本證明與原本無異
如不服本裁定應於送達後五日內向本院提出抗告狀
                            書記官　曾美滋
中　　華　　民　　國　　94　　年　　11　　月　　11　　日
